臺灣臺北地方法院刑事判決　　　　　　　　　　　九十一年度交簡上字第一三號
　　上　訴　人
　　即　被　告　甲○○
右列上訴人因公共危險案件，不服本院臺北簡易庭九十一年度北交簡字第六七二號，
於中華民國九十一年三月十一日第一審簡易判決（檢察官聲請簡易判決處刑書案號：
臺灣臺北地方法院檢察署九十一年度偵字第二三六號），提起上訴，本院判決如左：
    主  文
上訴駁回。
    事  實
一、甲○○明知服用酒類已達不能安全駕駛之程度時，即不得駕駛動力交通工具，竟
    自民國九十年十二月二日二十時許起至二十四時許止，在臺北縣板橋市○○路某
    處，與友人共同飲用若干啤酒，酒後其控制力及注意力均已達無法安全駕駛動力
    交通工具之程度，猶騎乘車牌號碼ＭＣＬ—八六五號重型機車離開上址，欲返回
    其位於同縣泰山鄉○○路○段七十四巷二十五弄八號之住處，迨於翌日（即三日
    ）上午五時四十七分許，途經臺北市萬華區○○○路與和平西路之交岔路口處時
    ，經警攔查檢測其呼氣所含酒精濃度達每公升一．一七毫克（ＭＧ／Ｌ），客觀
    上已達不能安全駕駛動力交通工具之程度，始查悉上情。
二、案經臺北市政府警察局萬華分局報請臺灣臺北地方法院檢察署檢察官偵查後聲請
    簡易判決處刑。
    理  由
一、訊據上訴人即被告甲○○固坦承於右揭時、地服酒類後，遭警攔查測試其呼氣酒
    精濃度達每公升一‧一七毫克之事實，惟矢口否認有公共危險之犯行，辯稱：為
    警攔停實施酒精測試時，伊僅有飲用四瓶啤酒，之前也有相同情況且經警攔查檢
    測其呼氣所含酒精濃度僅每公升○．一七毫克（ＭＧ／Ｌ）而已，所以警方測得
    之數據不正確，伊並無任何酒醉現象云云；惟查：(一)被告於前揭時、地飲酒，並
    於酒後騎乘車牌號碼ＭＣＬ—八六五號重型機車行經臺北市萬華區○○○路與和
    平西路之交岔路口處時，經警攔查檢測其呼氣所含酒精濃度達每公升一．一七毫
    克（ＭＧ／Ｌ）等情，業據被告於警局詢問時坦承不諱（參見臺灣臺北地方法院
    檢察署九十一年度偵字第二三六號偵查卷宗第七頁及反面），又其以呼氣測試酒
    精濃度為每公升一‧一七毫克（ＭＧ／Ｌ），此有酒精濃度檢測表及台北市政府
    警察局舉發違反道路交通管理事件通知單各一紙在卷可憑（見前揭偵查卷第九頁
    ；(二)復參酌證人即對被告實施酒精測試並依職權填製刑法第一百八十五條之三案
    件測試觀察紀錄表，當時任職於臺北市政府警察局保安警察大隊第一中隊警員古
    恆城於本審理時證述：「‧‧‧當時查獲時被告有酒味及多語的現象。」等語（
    見本院九十一年十月二十五日訊問筆錄），此與前揭證人依職權所填製刑法第一
    百八十五條之三案件測試觀察紀錄表記載，被告遭查獲、測試或詢問之過程有多
    話等情事互核相符，亦有測試觀察紀錄表一紙在卷可按（見同前偵查第八頁），
    足徵被告確有於飲用酒類後，已達不能安全駕駛動力交通工具而仍然駕駛之犯行
    ；(三)再本件警員對被告施以酒測所使用之酒測器，在九十一年二月十八日亦經檢
    測合格，此有經濟部標準檢驗局之呼氣酒精測試器檢定合格證書影本一紙在卷可
    稽，因此該測試值自然可信，其空言指摘警方測得之數據不正確云云，應非可採
    。
二、刑法第一百八十五條之三規定服用酒類致不能安全駕駛動力交通工具，係抽象危
    險犯，並不以發生具體危險為必要，至所謂酒醉狀態，只需一般評價程度達於對
    車輛駕駛行為失其必要之注意力或判斷力之虞即可，至實際上對駕駛行為是否發
    生具體危險，則並不重要。又行為人飲酒後如其呼氣酒精濃度達人體酒精濃度為
    每公升一‧○毫克時，即有步態不穩、噁心嘔吐、精神混惑不清晰之情形，有行
    政院國軍退除役官兵輔導委員會臺北榮民總醫院八十八年八月五日（八八）北總
    內字第二六八六八號函附卷可參，且汽車駕駛人飲酒後其呼氣中酒精濃度如已達
    於每公升○‧八五毫克，其肇事率為一般未飲酒者之五十倍，亦有中央警察大學
    交通學系暨交通管理研究所教授蔡志中之研究報告在卷可憑，況法務部於八十八
    年五月十日亦邀集司法院刑事廳、交通部、行政院衛生署、內政部警政署及中央
    警察大學等相關單位決議，並參酌美國加州運輸部交通安全局所實驗之結果，以
    呼氣酒精濃度逾每公升含Ｏ．五五毫克時，即得認為不能安全駕駛為認定標準，
    蓋因由美國、德國及日本等國家所進行之酒精濃度與精神狀態之測試實驗，呼氣
    中酒精濃度達每公升Ｏ．五五毫克時，就人之生理方面，已產生視覺反應遲鈍、
    影像不能集中、同時不能看清前方路況及車旁照後鏡等狀況，其駕駛能力已受有
    影響，其肇事率已為一般正常人之十倍，足徵此項認定標準，依一般社會通念，
    客觀上足以認定已達不能安全駕駛之程度。故被告於飲酒約數小時後，其體內之
    酒精濃度經警攔查檢測其呼氣所含酒精濃度仍高達每公升一．一七毫克，依照前
    揭台北榮民總醫院函文及蔡教授之研究報告，足認被告於騎乘機車經警查獲之當
    時，顯然已達到服用不能安全駕駛之情狀。綜上所述，是依前述台北榮民總醫院
    函文及學者研究報告所提出「不能安全駕駛」之酒精含量數值、被告酒精濃度檢
    測表、證人古恆城之證述等證據，足認被告於騎乘機車經警查獲之當時，顯然已
    達不能安全駕駛之情狀，是被告所辯，顯係圖卸飾詞，殊無可採，罪證明確，犯
    行洵堪認定。
三、至上訴人即被告於本院調查時請求傳訊證人鄭凱元，證明當時被告確僅喝四瓶啤
    酒，且被告經過華江橋引橋回家，該橋路途崎嶇，被告尚能騎乘機車經過該處，
    足徵伊並無任何酒醉現象，且因聽從證人鄭凱元所言，飲用啤酒可治療其扁朓腺
    炎，是否並服感冒糖漿之後，才致其呼氣所含酒精濃度加劇云云；復查：被告迭
    次供明其於服用酒類後，仍駕駛動力交通工具等語在卷，且經警攔查檢測其呼氣
    所含酒精濃度達每公升一．一七毫克（ＭＧ／Ｌ），此亦有酒精濃度檢測表一紙
    在卷可憑，被告確有於飲用酒類後，已達不能安全駕駛動力交通工具而仍然駕駛
    之行為，均如前述，本件事實已明，被告所謂證人可證明其飲用酒類之數量、時
    間及曾告知被告欲治療其扁朓腺炎應服用啤酒，且因飲用啤酒後並服用感冒糖漿
    之故，才致其呼氣所含酒精濃度加劇等節，本院無法僅憑證人片面說詞即可認定
    ，而被告亦未有堅強之事證以實其說，上開所請核無必要，爰不予調查，併此敘
    明。
四、核被告甲○○所為係犯刑法第一百八十五條之三服用酒類不能駕駛動力交通工具
    而駕駛之公共危險罪。原判決以被告犯行明確而適用上開法條判處罰金二萬八千
    元，如易服勞役，以三百元折算一日，經核認事用法均無違誤，量刑堪稱妥適，
    應予維持。上訴意旨空言指摘原判決不當，並稱其當時意識清楚云云，並無理由
    ，應予駁回其上訴。
五、據上論斷，應依刑事訴訟法第四百五十五條之一第一項、第三項、第三百六十八
    條，判決如主文。
本案經檢察官黃東焄到庭執行職務
中      華      民      國    九十一    年     十一     月    二十七    日
                                      臺灣臺北地方法院交通法庭
                                          審判長法  官劉壽嵩
                                                法  官洪文慧
                                                法  官鄧德倩
右正本證明與原本無異。
本判決不得上訴。
                                                書記官謝韻華
中      華      民      國    九十一    年     十一     月    二十七    日
